【裁判字號】    98,訴,2882
【裁判日期】    980915
【裁判案由】    毒品危害防制條例
【裁判全文】
臺灣臺中地方法院刑事判決              98年度訴字第2882號
公  訴  人  臺灣臺中地方法院檢察署檢察官
被      告  甲○○
                    現另案在臺灣臺中監獄執行
上列被告因違反毒品危害防制條例案件，經檢察官提起公訴（98
年度毒偵字第3071號），茲被告於準備程序中就被訴事實為有罪
之陳述，受命法官於聽取當事人之意見後，由本院合議庭裁定由
受命法官獨任進行簡式審判程序，判決如下：
    主    文
甲○○施用第一級毒品，累犯，處有期徒刑拾壹月。又施用第二
級毒品，累犯，處有期徒刑陸月。應執行有期徒刑壹年貳月。
    犯罪事實
一、甲○○於民國（下同）90年間因施用第二級毒品案件，經本
    院裁定送觀察、勒戒後，認無繼續施用毒品傾向，由臺灣臺
    中地方法院檢察署檢察官於90年8月17日以90年度毒偵字221
    7號為不起訴處分確定；惟其於92年間又因施用第一級毒品
    案件，經裁定送觀察、勒戒後，認無繼續施用毒品傾向，復
    由同署檢察官於92年4月11日以92年毒偵字第914號為不起訴
    處分確定；嗣於同年又因施用第一級毒品案件，經同署檢察
    官聲請強制戒治併提起公訴，由本院裁定令入戒治處所施以
    強制戒治，並以92年度中簡字第1516號簡易判決判處有期徒
    刑6月確定。其強制戒治部分，嗣因毒品危害防制條例修正
    後施行，於93年1月9日停止戒治出所而未執行完畢，接續執
    行上開有期徒刑，並於93年7月9日徒刑執行完畢。復於前開
    觀察、勒戒執行完畢釋放後5年內，再多次觸犯上開施用毒
    品犯行，經本院判刑確定。且於96年12月間因竊盜案件，經
    本院以97年度中簡字第229號判處有期徒刑3月確定，甫於97
    年7月24日縮刑期滿而執行完畢。詎仍不知悔改，其於98年5
    月20日21時許，在台中市○○區○○里○○路聯邦巷6號住
    處，以將海洛因摻在香菸內施用之方式，施用第一級毒品海
    洛因1次；另於98年5月22日15時10分許，在台中市○○路之
    友人住處，以玻璃管吸食器燒烤方式，施用第二級毒品甲基
    安非他命1次。
二、案經臺中市警察局報告臺灣臺中地方法院檢察署檢察官偵查
    起訴。
    理  由
一、按除被告所犯為死刑、無期徒刑、最輕本刑為3年以上有期
    徒刑之罪或高等法院管轄第一審案件者外，於刑事訴訟法第
    273條第1項程序進行中，被告先就被訴事實為有罪之陳述時
    ，審判長得告知被告簡式審判程序之旨，並聽取當事人、代
    理人、辯護人及輔佐人之意見後，裁定進行簡式審判程序；
    除簡式審判程序及簡易程序案件外，第一審應行合議審判，
    刑事訴訟法第273之1條第1項、第284條之1分別定有明文。
    查本件被告甲○○所犯係死刑、無期徒刑、最輕本刑為3年
    以上有期徒刑或高等法院管轄第一審案件以外之罪，並於本
    院行準備程序時就被訴事實為有罪之陳述，本院合議庭依前
    揭規定，經評議結果，裁定改由受命法官獨任行簡式審判程
    序。又簡式審判程序之證據調查，依刑事訴訟法第273條之2
    規定，不受同法第159條第1項審判外陳述排除之限制，再被
    告對於卷內之各項證據，亦不爭執證據能力，故卷內所列之
    各項證據，自得作為證據，合先敘明。
二、上揭犯罪事實，業據被告甲○○坦承不諱，而被告為警查獲
    時所採之尿液，經送鑑驗結果確呈嗎啡及甲基安非他命陽性
    反應，亦有中山醫學大學附設醫院檢驗科藥物檢測中心出具
    之尿液檢驗報告1份附卷可稽。足徵被告自白因有其他證據
    可補強，且查與事實相符，足予憑採。本案事證明確，被告
    犯行已經證明，應依法論科。
三、核被告甲○○所為，係犯毒品危害防制條例第10條第1項之
    施用第一級毒品罪及同條第2項之施用第二級毒品罪。被告
    所犯上開2罪，犯意各別，行為不同，應分論併罰。被告施
    用第一、二級毒品前後持有第一、二級毒品之低度行為，應
    為其施用第一、二級毒品之高度行為所吸收，不另論罪。又
    被告前有犯罪事實欄所載之前科，甫於97年7月24日執行完
    畢，有臺灣高等法院被告前案紀錄表及在監在押全國紀錄表
    在卷可稽。其受徒刑之執行完畢後，5年以內故意再犯本件
    有期徒刑以上之罪，為累犯，應依刑法第47條第1項規定加
    重其刑。爰審酌被告曾有施用毒品之不良素行，經觀察、勒
    戒、強制戒治後，仍不知悔改警惕，猶繼續施用毒品，足見
    其雖經觀察、勒戒及強制戒治等治療程序，仍未徹底戒絕施
    用毒品遠離毒害，顯未能善體國家設置觀察、勒戒機構，協
    助毒品施用者戒除毒害之良法美意，兼衡以被告犯罪之動機
    、方法、手段、智識能力暨犯後已坦承犯行，態度尚稱良好
    等一切情狀，量處如主文所示之刑，並定其應執行之刑。
據上論斷，依刑事訴訟法第273條之1第1項、第299條第1項前段
，毒品危害防制條例第10條第1項、第2項、第23條第2項，刑法
第11條前段、第47條第1項，判決如主文。
本案經檢察官陳永豐到庭執行職務。
中    華    民    國    98    年    9    月    15    日
                  刑事第十三庭  法  官  劉邦繡
以上正本證明與原本無異。
如不服本判決應於收受判決後10日內向本院提出上訴書狀，並應
敘述具體理由；其未敘述上訴理由者，應於上訴期間屆滿後20日
內向本院補提理由書（均須按他造當事人之人數附繕本）「切勿
逕送上級法院」。
                                書記官  何俞瑩
中    華    民    國    98    年    9   月     15    日
附錄論罪科刑法條
毒品危害防制條例第10條
施用第一級毒品者，處 6 月以上 5 年以下有期徒刑。
施用第二級毒品者，處 3 年以下有期徒刑。


司法院資訊處製作；財團法人民間司法改革基金會備份。
